【裁判字號】    98,交聲,1961
【裁判日期】    980831
【裁判案由】    聲明異議
【裁判全文】
臺灣高雄地方法院交通事件裁定        98年度交聲字第1961號
原處分機關  高雄市政府交通局
異  議  人
即受處分人  甲○○
上列異議人即受處分人因違反道路交通管理處罰條例案件，對於
高雄市政府交通局於民國98年6月23日所為之處分（原處分案號
：高市交裁字第裁32-B00000000號），聲明異議，本院裁定如下
：
    主  文
異議駁回。
    理  由
一、原處分意旨略以：異議人即受處分人甲○○（下稱異議人）
    於98年5月13日下午3時20分許，騎乘車號XUK－339機車，在
    中正、三多路口，因「未依標誌行駛」交通違規，為警當場
    攔停舉發，並經高雄市政府交通局依道路交通管理處罰條例
    第48條第1項第2款規定，裁處罰鍰新台幣（下同）600元，
    並依同法第63條第1項規定記違規點數1點等語。
二、異議意旨略以：我未依標誌行駛，但是因該路段號誌、標示
    不明，為此聲明異議，請求撤銷原處分等語。
三、按汽車駕駛人轉彎時，不依標誌、標線、號誌指示者，處2
    00元以上600元以下罰鍰，道路交通管理處罰條例第48條第1
    項第2款定有明文；次按汽車駕駛人有違反同條例第48條規
    定之情形者，除依原條款處罰鍰外，並記違規點數1點，同
    條例第63條第1項第1款有明定。經查：
(一)、異議人於前揭時、地，騎乘前揭機車，未依標誌指示，逕自
    高雄市○○○路直行三多路行駛，經警當場舉發，並經原處
    分機關予以裁處乙節，有高雄市政府警察局舉發違反道路交
    通管理事件通知單、高雄市政府交通局98年6 月23日高市交
    裁字第裁32-B00000000號裁決書各1 件在卷可稽，且為異議
    人所不否認，此部分事實堪可認定。
(二)、異議人雖辯稱其因該路段號誌、標示不明才未依標誌行駛云
    云，惟證人即本件舉發員警劉昌明於本院調查中到庭具結證
    稱：當時異議人沿著中正一路要轉三多路，正確行駛路線應
    至待轉區後再行至三多一路，而異議人是直接行駛至三多一
    路，我們就攔停異議人，該條馬路也有禁行機車的標誌等語
    （見本院卷第19 、20頁），核與現場照片有多處設立「禁
    止機車直行三多路」標誌及路面有「禁行機車」標誌（見本
    院卷第23、24頁）等情相符，是異議人上開辯解，不足採信
    。
四、綜上所述，原處分機關依道路交通管理處罰條例第48條第1
    項第2款、第63條第1項第1款之規定，裁處異議人罰鍰600元
    ，並記違規點數1點，即無違誤。受處分人猶執前詞，指摘
    原處分不當，為無理由，應予駁回。
五、據上論斷，應依道路交通案件處理辦法第19條，裁定如主文
    。
中    華    民    國    98    年    8     月    31    日
                  交通法庭      法  官     吳芝瑛
以上正本證明與原本無異。
如不服本裁定，應於收受送達後5 日內向本院提出抗告狀。
中    華    民    國    98    年    8     月    31    日
                                書記官     林麗文


司法院資訊處製作；財團法人民間司法改革基金會備份。
